【裁判字號】    89,簡抗,23
【裁判日期】    891221
【裁判案由】    確認本票債權關係不存在
【裁判全文】
臺灣高雄地方法院民事裁定  八十九年度簡抗字第二三號
    抗  告  人  乙○○
    相  對  人  甲○○
右抗告人與相對人間因請求確認本票債權關係不存在事件，抗告人對於民國八十九年
十月十八日本院高雄簡易庭所為之裁定提起抗告，本院裁定如左：
    主      文
抗告駁回。
抗告程序費用由抗告人負擔。
    理      由
一、本件抗告意旨略以：抗告人確設籍居住於高雄市○○區○○路四一號五樓，此有
    抗告人國民身分證住遷住記欄可稽，故於本件起訴狀內即載明該處為原告住所，
    詎原告於久候法院通知出庭卻毫無下文下，突於民國八十九年十月二十一日，接
    到鈞院高雄簡易庭八十九年度雄簡字第二八六七號裁定，略以抗告人起訴，未於
    起訴狀上載明其本人之真正住所或居所，致無法送達訴訟文書，復無從命其補正
    為由，裁定駁回原告之訴。實則抗告人訴狀上所載住所既已明確，參以鈞院既以
    掛號方式送達文書，如適有抗告人不在家情事，郵務人員應以「領取郵件」字條
    通黏貼在收受人門扇或牆壁，待收受人取此紙條前往郵局憑收，但本件並無此情
    況，是鈞院以上開理由駁回抗告人之請求，即有違誤，為此，提起抗告求為廢棄
    原裁定，另為適法裁定，以維權益等語，並提出國民身分證等物為證。
二、按當事人書狀依民事訴訟法第一百十六條第一款規定，應記載當事人姓名、性別
    務所或營業所，此為法定必須具備之程式。又原告之訴，其起訴不合程式者，法
    院應以裁定駁回之，同法第二百四十九條第一項第六款定有明文。
三、經查原審按抗告人起訴狀所載住所，由郵政機關送達八十九年十月十一日上午九
    時十五分到院言辯辯論通知書時，經郵務士於同年九月二十七日送達，因抗告人
    不在，故由郵務士依規定，製作「法院文書通知書」載明日期，投入信箱通知至
    郵局具領，因逾期未領，故由稽查再按址投遞，經稽查按鈴無人回應，乃再依相
    同方式製作另一「法院文書通知書」，通知至郵局領取，又因逾期未領，才於信
    封上註記「遷移不明」，並將文書退回法院。至本件裁定正本得以轉送高雄市○
    ○○路一八二號七樓，係因高雄市○○區○○路四一號五樓，另有一名叫王玉書
    者之法院文書，因送至該處無人收受，依上開方式通知招領後，其於電話中請求
    將文書轉送中正二路一八二號七樓，稽查想到同址以前亦有位乙○○者未能送達
    ，才詢問王玉書是否認識抗告人，經王玉書告知如有抗告人法院文書，請求一併
    轉送，故才轉送等語，業據證人即送達本件文書之稽查蕭水泉結證屬實。核與原
    審卷所附送達辯論期日通知書之信封上，郵務士蓋有「不在」、稽查蓋有「遷移
    不明」之戳記；另送達裁定（誤載為判決）正本之送達證書上，原送達地點仍係
    高雄市○○區○○路四一號五樓，經刪改轉送高雄市○○○路一八二號七樓方得
    以送達抗告人等情相符。則縱使抗告人確屬設籍於前開住所，然郵政人員既依上
    開程序按址送達，並通知領取未果，始認遷移不明，進而將前開言詞辯論通知書
    退回本院，再參以抗告人起訴狀內除其上開住所之記載外，並無抗告人之電話或
    其他現居所甚或送達代收處之記載，可供原審另行通知，準此，原審以抗告人未
    於起訴狀上載明其真正（法條用語所謂真正，係指得受送達之意）住所或居所，
    致無從法送達文書，復無從命其補正，而駁回其訴，洵屬正當。抗告意旨指摘原
    裁定不當，求為廢棄為無理由，不應准許。
三、依民事訴訟法第四百九十條第二項、第九十五條、第七十八條，裁定如主文。
中      華      民      國    八十九    年     十二     月    二十一    日
                              臺灣高雄地方法院民事第二庭
~B審判長法官  謝靜雯
~B法      官  陳信伍
~B法      官  黃國川
右為正本係照原本作成。
如不服本裁定應於送達後十日內向本院提出抗告狀。
中      華      民      國    八十九    年     十二     月    二十一    日
~B法院書記官  胡淑芳


司法院資訊處製作；財團法人民間司法改革基金會備份。
